臺灣高等法院高雄分院刑事裁定　　　　 94年度交抗字第119號
抗告人即
受處分人　　甲○○
代 理 人　　林石猛　　律師
　　　　　　鍾美馨　　律師
　　　　　　林岡輝　　律師
上列抗告人因聲明異議案件，不服臺灣高雄地方法院中華民國94
年7 月7 日裁定（94年度交聲字第291 號），提起抗告，本院裁
定如下：
    主  文
抗告駁回。
    理  由
一、抗告意旨略以：抗告人甲○○於肇事後，曾試圖將被害人扶
    上計程車，且曾託老闆娘打電話請求救護車到場，抗告人甲
    ○○僅離開約10分鐘去向約好之客戶說明，隨即返回現場，
    並無逃逸情事，檢察官之聲請簡易判決處刑書亦記載抗告人
    甲○○「未逃逸」，抗告人甲○○並不符合「未採取救護或
    其他必要措施」「未向警察機關報告」「不得駛離」之3 個
    條件，請撤銷原裁定並撤銷交通監理所之裁決等語。
二、經查：本件車禍事故發生時為94年3 月27日晚上9 時45分許
    ，事發後高雄縣政府警察局仁武分局交通組警員陳信成前往
    事故現場時，現場無肇事車輛、剎車痕、刮地痕、血跡，然
    路面發現3 塊黃色碎片疑是肇事逃逸車輛所遺落，遂攜回該
    證物。警員於現場照相繪圖中，1 名自稱雄風計乘車站站長
    馬先生向員警提供稱該站1 名司機賴先生應有目睹車禍案發
    經過，計程車編號為雄風538 號。警員於同年月28日清晨6
    時30分重回現場拍攝照片（日間補拍照）並詢問附近住家民
    眾及過往人車，有無目擊者未獲，再前往附近（距肇事現場
    約100 公尺）雄風計程車站查看有無疑似肇逃車輛，均未發
    現。於同日下午2 時30分警員再次前往雄風計程車行詢問賴
    姓司機是否在計程車站內，馬先生答稱尚未聯絡到亦未到計
    程車站。於同日下午5 時30分警員又再次前往雄風計程車站
    時，編號雄風538 號計程車已停在站前，警員詢問抗告人甲
    ○○車禍肇事時、地當時有無經過此路段看見肇事車輛車型
    、牌號，行經此路口有無駕車與被害人蘇米材擦撞，「抗告
    人甲○○稱沒有」。警員將編號雄風538 號即車牌號碼ZA-0
    03號計程車照相後趴下查看計乘車底盤，看見該車底盤安裝
    喇叭處有破痕，且是新痕，與在車禍肇事現場拾得碎落物接
    合吻合，再詢問抗告人甲○○確定沒有撞擊到被害人？「抗
    告人甲○○答稱確實沒有，並反稱可調閱監視器查證」。警
    員認車號ZA-003號營業小客車涉嫌重大，將抗告人甲○○及
    ZA-003號營業小客車駛至警局，並聯絡蒐證組林龍壽偵查員
    到場，經警員將車禍現場拾得碎落物出示，再詢問抗告人甲
    ○○有無撞擊到被害人，抗告人甲○○始點頭坦承肇事輾壓
    過被害人身體，且經比對現場拾得掉落物與車號ZA-003號營
    業小客車底盤破裂物組合吻合，及被害人蘇米材於送醫急救
    後仍於94年3 月28日凌晨1 時25分許死亡等情，此有警員職
    務報告書（詳述前述查獲經過情形）、臺灣高雄地方法院檢
    察署相驗屍體證明書、診斷證明書等件附高雄縣政府警察局
    仁武分局警卷可稽綜上，抗告人甲○○於肇事後，並未立即
    及主動向警察機關報告肇事時間、地點及留下年籍資料並表
    明其為肇事人等，亦未留在現場，俾供警察得悉肇事時間、
    地點、肇事者之身分及製作相關筆錄及採證，以查明肇事責
    任歸屬。嗣經警員四處查訪及經他人（馬先生）告知，始得
    知抗告人甲○○應有在現場目睹事發經過（當時仍尚不知抗
    告人為肇事者），再經警員前往抗告人甲○○所靠計程車行
    內詢問事故發生經過時，抗告人甲○○仍矢口否認其有肇事
    ，並反稱可調閱監視器查證，嗣經警員查看抗告人甲○○所
    駕計程車底盤及提示肇事現場碎落物，並比對與其所駕駛之
    計程車底盤安裝喇叭處之破裂處吻合，經將其車駛回警局並
    請蒐証警察組來，抗告人甲○○見無可抵賴方才坦承肇事。
    是本件抗告人甲○○肇事後離開現場而不在場，未採取必要
    救護措，肇事致人死亡逃逸，未向警察機關報告，被查到後
    仍矢口否認肇事，此即係逃逸規避責任之表徵，其有逃逸之
    事實已甚明確，原審裁定維持原處分機關依道路交通處罰條
    例第62條第1 項、第67條第1 項等規定予以裁罰吊銷駕駛執
    照，終身禁考，並無違誤，其抗告為無理由，應予駁回。
三、據上論結，應依刑事訴訟法第412 條，裁定如主文。
中　　華　　民　　國　　94　　年　　8 　　月　　25　　日
                  刑事第六庭    審判長法  官  王憲義
                                      法  官  李璧君
                                      法  官  張盛喜
以上正本證明與原本無異。
不得再抗告。
中　　華　　民　　國　　94　　年　　8 　　月　　29　　日
                                      書記官  林明威
